【裁判字號】    97,消債更,2075
【裁判日期】    980609
【裁判案由】    更生事件
【裁判全文】
臺灣板橋地方法院民事裁定          97年度消債更字第2075號
聲 請 人  甲○○
代 理 人  徐豐益律師
上列當事人聲請消費者債務清理事件，本院裁定如下：
    主  文
債務人甲○○自中華民國九十八年六月九日下午四時起開始更生
程序。
    理  由
一、按法院開始更生程序之裁定，應載明其年、月、日、時，並
    即時發生效力，消費者債務清理條例第45條第1 項定有明文
    。
二、本件聲請人向本院聲請更生，主張其有不能清償債務之虞情
    事，債務總金額為新臺幣（下同 ）4,472,768元，於消費者
    債務清理條例施行後 ，於民國97年8月18日曾發函向最大債
    權金融機構國泰世華商銀行請求共同協商債務清償方案而不
    成立，且其無擔保或無優先權之債務總額未逾1,200萬元，
    復未經法院裁定開始清算程序或宣告破產云云。
三、經查：債務人主張之上開事實，業據提出財產及收入狀況說
    明書、財政部國稅局財產歸屬資料清單、95年度及96年度綜
    合所得稅各類所得資料清單、戶籍謄本、債權人清冊、財團
    法人金融聯合徵信中心當事人綜合信用報告、財團法人金融
    聯合徵信中心債權人清冊、臺北市政府交通局員工薪資單、
    勞工保險被保險人投保資料表 (明細 )、前置協商退件通知
    函、國泰世華商業銀行存款存根、扶養義務人名冊等件為證
    ，堪信屬實。本院審酌本件聲請人為臺北市政府司機，依其
    提出任職於臺北市政府交通局員工薪資單所載，每月實際收
    入僅約31,024元 (見本院卷第61頁)，扣除每月房貸支出14,
    840元，再扣除每月家庭必要生活支出為20,442元 ( 見本院
    卷第32頁) ，復參酌其配偶為家管並無收入可分擔家庭開銷
    ，又其陳報扶養之三名子女均在學而有受聲請人扶養之必要
    等情，此有債務人提出其全戶戶籍謄本及財產及收入狀況說
    明書等件附卷可憑，足認依債務人之收入，扣除必要生活支
    出及扶養費用負擔後，所剩已不足清償國泰世華商業銀行提
    議之協商條件方案一: 每月還款金額18,000元，分100期 (
    周年利率1%)，或方案二: 每月還款金額14,000元，分180期
    (周年利率5%)，此有聲請人陳報之協商條件附卷為憑 (見本
    院卷第6頁)，有不能清償債務之情事存在，且非可歸責於己
    。此外，本件復查無消費者債務清理條例第6條第3項 、第8
    條或第46條各款所定駁回更生聲請之事由存在，則債務人聲
    請更生，應屬有據，爰裁定如主文。至聲請人併為保全處分
    之聲請，因本件更生之聲請既經准許，則保全處分欠缺必要
    性，爰不予諭知，併予說明。
中    華    民    國    98     年    6    月     9    日
                  民事第三庭法  官  許月珍
上為正本係照原本作成
本件不得抗告
本裁定已於98年6月9日下午4 時公告。
中    華    民    國     98     年    6    月     9    日
                            書記官  劉鴻傑


司法院資訊處製作；財團法人民間司法改革基金會備份。
